【裁判字號】    98,交抗,765
【裁判日期】    980803
【裁判案由】    聲明異議
【裁判全文】
臺灣高等法院臺中分院刑事裁定         98年度交抗字第765號
抗  告  人
即受處分人  甲○○
上列抗告人因聲明異議案件，不服臺灣臺中地方法院中華民國98
年6 月23日裁定（98年度交聲字第1777號），提起抗告，本院裁
定如下：
    主  文
抗告駁回。
    理  由
一、原處分機關處分意旨略以：受處分人甲○○駕駛車號2M-700
    6 號自小客車，於民國98年2月22日0時51分許，在臺北市○
    ○○路○段136巷（東向西），因「紅燈左轉」違規，經臺北
    市政府警察局內湖分局依違反道路交通管理處罰條例第53條
    第1項規定舉發。受處分人向原處分機關即交通部公路總局
    臺中區監理所申訴後，原處分機關於98年4月27日，以中監
    違字第裁60-AG0000000號裁決書處罰鍰新臺幣（下同）2,
    700元，並記違規點數3點等語。
二、聲明異議意旨略以：受處分人因事發當時，路口路燈全無，
    一片黑暗，看不清停止線和禁止左轉的時間標示，受處分人
    注意看路口左轉時限的標誌，放慢行車速度，然車行超過停
    止線時，正值黃燈變紅燈，馬上煞車停止，惟此時已超過停
    止線被連拍2 張照片，由照片可見，受處分人車停超過停止
    線，停在路口，絕無裁決書中所述「駕車行經有燈光號誌管
    制之交岔路口闖紅燈」違規。為此，聲請撤銷原處分，改裁
    定受處分人不罰云云。
三、經查：抗告人即受處分人（下稱抗告人）甲○○於上揭時地
    ，駕駛上開自小客車行經上開路段，因「紅燈左轉」違規，
    為臺北市政府警察局內湖分局舉發之事實，為抗告人所不爭
    執，並有臺北市政府警察局舉發違反道路交通管理件通知單
    影本1紙及採證照片2張在卷可稽。又抗告人駕駛上開自小客
    車於上揭時、地之交岔路口，在黃燈已亮4.0 秒轉為紅燈亮
    12.4秒後，以每小時11公里時速通過停止線，至第2 張受照
    時間為紅燈亮13.3秒，其車身已進入路口範圍等情，亦有臺
    北市政府警察局內湖分局98年4月10日北市警內分交字第098
    34513500號書函附卷可稽。抗告人於原審聲明異議意旨雖辯
    稱：由於當天路燈全無因此看不清停止線和禁止左轉的時間
    標示，因注意看路口左轉時間標誌才不小心超過停止線云云
    。惟為保持交通順暢及確保交通安全，駕駛人本應隨時注意
    路況，則抗告人應有足夠時間使行車速度下降而停車，該車
    未速停止，仍以每小時11公里速度前進超越停止線並妨害其
    他用路人、車通行，違規甚明，若不出於故意，亦屬過失。
    又從違規採證照片可知，抗告人駕駛上開自小客車於超越停
    止線觸及感應線圈自動照相時，已轉換紅燈並經過12.4秒，
    並持續至13.3秒止，以時速11公里行駛至行人穿越道前緣始
    煞車停止，由此觀之，抗告人的車輛係於該路口號誌變換為
    圓形紅燈後12.4秒始超越停止線，且在超越停止線後仍以時
    速11公里動態前進至行人穿越道前緣，並非因號誌臨時轉換
    致煞車不及而超越停止線，抗告人闖紅燈之違規事實，至為
    灼然。抗告人以前詞置辯，顯係卸責之詞，自非可採。從而
    ，抗告人上開違規事實，堪以認定。
四、原裁定就受處分人違規行為之認定，已於理由中敘明如上，
    並就聲明異議所辯內容，亦詳予指駁，原處分機關依首揭道
    路交通管理處罰條例之規定，裁處受處分人罰鍰2,700 元，
    並記違規點數3 點，其認事用法即無違誤，從而駁回其異議
    ，經核並無不合。受處分人未附理由提起抗告，且至本裁定
    為止，亦未補提任何書狀指摘原裁定有何不當，其抗告顯無
    理由，應予駁回。
五、據上論結，應依道路交通案件處理辦法第26條，刑事訴訟法
    第412條，裁定如主文。
中    華    民    國    98    年    8     月    3    日
            刑事第七庭    審判長法  官  林  榮  龍
                                法  官  江  錫  麟
                                法  官  張  惠  立
上列正本證明與原本無異。
不得再抗告。
                                書記官  陳  慈  傳
中    華    民    國    98    年    8     月    4    日


司法院資訊處製作；財團法人民間司法改革基金會備份。
